【裁判字號】    95,簡上,325
【裁判日期】    951012
【裁判案由】    詐欺
【裁判全文】
臺灣臺南地方法院刑事判決             95年度簡上字第325號
上  訴  人  臺灣臺南地方法院檢察署檢察官
被      告  甲○○
上列上訴人因被告詐欺案件，不服本院刑事簡易庭95年度簡字第
1854號中華民國95年6月30日第一審判決（聲請簡易判決處刑書
案號：95年度偵字第7966號），提起上訴，本院管轄之第二審合
議庭判決如下：
    主  文
上訴駁回。
    事實及理由
一、本案經本院審理結果，認第一審判決對被告甲○○論以刑法
    第三十條、第三百三十九條第一項之幫助詐欺取財既遂罪，
    量處拘役伍拾伍日，並諭知易科罰金之折算標準，其認事用
    法及量刑均無不當，應予維持，並引用第一審判決書記載之
    事實、證據及理由（如附件）。
二、按被告行為後，法律有變更者，依修正前刑法第二條第一項
    之規定，以適用裁判時法為原則，如行為時法有利於行為人
    ，則例外適用行為時法；被告行為後，刑法業於九十四年二
    月二日修正公布，於九十五年七月一日施行，依修正後刑法
    第二條第一項規定，以適用行為時法為原則，惟如裁判時法
    有利於行為人，則例外的適用裁判時法。而以往實務見解，
    認原判決未及比較適用新舊法時，上訴後，雖比較結果以舊
    法有利於行為人，而原判決別無其他撤銷事由，上訴審仍應
    以此為由撤銷改判。惟修正後之規定係以適用行為時法為原
    則，因此原判決雖未及比較適用，然上訴後，經比較新舊法
    ，行為後之法律並非較有利於行為人，仍應適用行為時法，
    則原判決適用行為時法即無不當，自不構成撤銷之事由（最
    高法院九十五年度台上字第四一一二號判決意旨參照）。本
    次刑法修正之比較新舊法，其中與本案有關者為刑法第三十
    三條第五款罰金刑、第四十一條第一條第一項前段有關易科
    罰金折算標準之規定。因被告所犯刑法三十條、第三百三十
    九條第一項幫助詐欺取財既遂罪之法定刑有罰金刑之規定，
    而依被告行為時之刑法第三十三條第五款規定規定，罰金刑
    為銀元一元（即新臺幣三元）以上；但被告行為後之現行刑
    法第三十三條第五款係規定罰金刑為新臺幣一千元以上，以
    百元計算之，經比較修正前、後關於科處罰金刑之最低刑度
    規定，自應以被告行為時之刑法較有利於被告。又被告行為
    時之刑法第四十一條第一項前段及罰金罰鍰提高標準條例第
    二條（現已刪除）係規定以銀元一百元至三百元折算一日（
    即以新臺幣三百元至九百元折算一日），而被告行為後之現
    行刑法第四十一條第一項前段，則係規定以新臺幣一千元、
    二千元或三千元折算一日，是經比較修正前後之易科罰金折
    算標準，應以行為時即修正前之規定，較有利於被告。從而
    ，本案依修正後刑法第二條第一項前段之規定，比較新、舊
    法後，既仍應適用行為時法，則原判決適用行為時法即無不
    當，並不構成撤銷之事由，合先陳明。
三、檢察官上訴意旨雖以：本件被害人乙○○分二次匯款，詐欺
    集團顯係基於概括之犯意而為，自應論以被告幫助連續詐欺
    罪，原審未論以連續犯，即有違誤為由，請求將原判決撤銷
    ，更為適當之判決。惟查：被害人乙○○於警詢時係證稱：
    他於九十四年十二月一日上午十時接獲歹徒之詐騙電話，不
    疑有詐就依歹徒之指示，前往土地銀行及第一銀行辦理，歹
    徒先將他名下土地銀行帳戶內之金額，轉到他名下第一銀行
    帳戶內，再從他名下第一銀行帳戶內將金錢分兩次，金額分
    別為新臺幣（下同）十四萬二千四百元、五萬一千五百五十
    一元，轉入帳號0000000000000000000
    號帳戶（即被告之郵局帳戶）內等語（見警卷第五頁），足
    見被害人係被詐騙一次，僅於轉帳時，分二次匯入被告之上
    開郵局帳戶內，尚難認詐騙被害人之歹徒，有何連續施用詐
    術之詐騙行為。又被告僅有一次出售上開郵局帳戶予他人使
    用之行為，縱使用該帳戶之人用以連續詐騙他人多次，就幫
    助犯而言，被告僅有一次犯罪行為，仍應論以一次幫助他人
    犯罪，則刑事判決主文是否諭知幫助他人「連續」詐欺取財
    ，對被告犯罪構成要件或犯罪態樣並不生影響，此亦不構成
    判決違背法令之事由。綜上所陳，檢察官上訴意旨認被告應
    論以幫助連續詐欺取財既遂罪，為無理由，應予駁回。
據上論斷，應依刑事訴訟法第四百五十五條之一第一項、第三項
、第三百七十三條、第三百六十八條，判決如主文。
本案經檢察官丙○○到庭執行職務。
中    華    民    國    95    年    10    月    12    日
            刑事第七庭    審判長  法  官  蔡 奇秀
                                  法  官  莊玉熙
                                  法  官  林欣玲
以上正本證明與原本無異。
本件不得上訴。
                                  書記官  鄭佩玉
中    華    民    國    95    年    10    月    12    日
附錄本案論罪科刑法條全文：
刑法第339條
意圖為自己或第三人不法之所有，以詐術使人將本人或第三人之
物交付者，處5年以下有期徒刑、拘役或科或併科1千元以下罰金
。
以前項方法得財產上不法之利益或使第三人得之者，亦同。
前二項之未遂犯罰之。


司法院資訊處製作；財團法人民間司法改革基金會備份。
